# 请教陈版关于轮胎的出租的会计处理

提问人：闲不住 时间：2020-01-16 22:44:44
请假陈版主：
有个审计客户是生产轮胎的，现在有个业务的模式，出租轮胎：
① 租赁合同签订的期限大致是 3 年，然后在这个三年里面把轮胎出租给客户，出租的不是特定的一个轮胎，而是在这个 3 年里不定期的去给客户
更换新的轮胎，保证客户在这 3 年里的所有的车子的轮胎不会有问题就行；
② 除了出租轮胎以外，还会给客户提供一些场地服务，比如：新旧轮胎的拆装、修补；轮胎的调换和花纹搭配选型；日常轮胎的气压检测和修理等等；
场地那里需要保有一定的轮胎库存，以备轮胎的随时更换之类的。
③ 租金收取方式是按照里程来计算的，比如给租给客户多少条轮胎，然后每个车的轮胎数量是固定的，然后就按照GPS之类的技术来统计里程，然后按照
里程结算。
④ 租赁合同约定了在合同终止的时候，还在用的那一批轮胎客户需要按照公允价值*耗损程度来购买。
⑤ 租赁合同还约定了，客户使用不当，交通事故等之类的原因造成轮胎损坏要陪偿，超载、在不好的路上行驶的话，要加罚租金；
⑥ 租赁合同限制客户把轮胎转租出去；
⑦ 租赁合同约定了，比如当某个轮胎磨损了50%的时候，就要从主车上卸下来，客户装在挂车上，然后花纹小于 1毫米，就必须把它替换下来，不能再用了然后换成别的可用的轮胎。
主要信息就是这些了，那现在问题来了，我们经理觉得这个得按照最新的租赁准则里说的“生产商或经销商按照融资租赁方式提供给客户租赁，应该视为销售”处理。
不知道陈版怎么看？我个人是觉得这种合同里很难说存在可识别的特定的轮胎租赁，可能都不构成一项租赁，更多的就是一个服务。而且要是按照融资租赁销售来处理的话，某个轮胎的未来现金流根本无法预测的。
跪谢陈版的解答！谢谢！

回答人：chenyiwei
这种交易不是新租赁准则所规范的租赁，因为并不是依赖于特定的已识别资产。本企业作为服务提供方是具有实质性替换权的。可以将该种业务模式看作是用车企业将与轮胎相关服务的整体外包。
本企业用于出租的轮胎，应根据其预计的可使用年限确认为固定资产或者长期待摊费用，按年限平均法或者工作量法计提折旧或摊销；按里程收取的款项确认为营业收入（服务收入）。